臺灣臺北地方法院刑事附帶民事訴訟判決
111年度簡附民字第76號
原      告  孫凡祐

被      告  楊文笙

上列當事人間因本院111年度簡字第881號竊盜案件，原告提起附
帶民事訴訟請求侵權行為損害賠償，本院於民國111年7月21日言
詞辯論終結，判決如下：
    主      文
一、被告應給付原告新臺幣貳萬肆仟元及自民國一百一十一年七
    月九日起至清償日止，按年利率百分之五計算之利息。
二、原告其餘之訴駁回。
三、本判決原告勝訴部分得假執行，但被告如以新臺幣貳萬肆仟
    元為原告預供擔保，得免為假執行。
    事實及理由
壹、程序方面：
　　本件被告經合法傳喚，無正當之理由而未於言詞辯論期日到
    庭，爰依刑事訴訟法第498條之規定，不待其陳述而為判決
    。
貳、實體方面：
一、原告主張：被告於民國110年8月22日15時54分許，意圖為自
    己不法之所有，基於竊盜之故意，在臺北市○○區○○街0段00
    號前之機車停車格，徒手掀開伊停放在該處之車牌號碼000-
    0000號普通重型機車之機車座墊，從置物箱內竊取深藍色LV
    牌隨身包1只（內有現金新臺幣【下同】2,000元、疫苗接種
    紀錄卡1張、汽車與機車駕駛執照各1張、臺灣土地銀行提款
    卡1張）後離去。該LV牌隨身包價值新臺幣21,500元、補辦
    卡片、證件共500元，且伊證件上有住家地址，恐被告前往
    伊住家而擔心家人安危，因而將家中門鎖更換而花費1,000
    元，爰依侵權行為之法律關係，請求被告賠償財產上之損害
    共25,000元（計算式：21,500元＋2,000元＋500元＋1,000元＝2
    5,000元）等語。並聲明：被告應給付原告25,000元，及自
    起訴狀繕本送達翌日起至清償日止，按年利率5％計算之利息
    。
二、被告經合法通知，未於言詞辯論期日到場，亦未提出書狀作
    何聲明或陳述。
三、本院之判斷：
(一)按因故意或過失，不法侵害他人之權利者，負損害賠償責任
    ，民法第184條第1項前段定有明文。次按不法毀損他人之物
    者，被害人得請求賠償其物因毀損所減少之價額；而負損害
    賠償責任者，除法律另有規定或契約另有訂定外，應回復他
    方損害發生前之原狀，且債權人得請求支付回復原狀所必要
    之費用，以代回復原狀，民法第196條、第213條第1項、第3
    項分別定有明文。經查，原告主張之事實，業經本院以111
    年度簡字第881號判決被告犯竊盜罪，處有期徒刑3月，而被
    告前揭犯行致原告受有財產上損害，經上開判決認定在案，
    堪認原告主張為真實。而被告竊取原告之隨身包一只暨其內
    現金2,000元、卡片等，該隨身包價值21,500元，並有原告
    提出之照片及發票可憑，是原告主張其財產權受損，據以向
    被告請求賠償24,000元（計算式：21,500元＋2,000元＋500元
    ＝24,000元），為屬有據。
(二)次按不法侵害他人之身體或健康者，對於被害人因此喪失或
    減少勞動能力或增加生活上之需要時，應負損害賠償責任，
    民法第193條第1項定有明文。原告主張因財產遭竊而恐住家
    地址洩漏，因而更換住家門鎖，請求被告賠償增加之花費云
    云，然本件為財產受侵害，非屬身體或健康受侵害之情形，
    是原告之請求，於法不符，難准所請。
(三)末按給付無確定期限者，債務人於債權人得請求給付時，經
    其催告而未為給付，自受催告時起，負遲延責任。其經債權
    人起訴而送達訴狀，或依督促程序送達支付命令，或為其他
    相類之行為者，與催告有同一之效力。又遲延之債務，以支
    付金錢為標的者，債權人得請求依法定利率計算之遲延利息
    。民法第229條第2項、第233條第1項前段分別定有明文。本
    件屬無確定期限之債，又係以支付金錢為標的，刑事附帶民
    事起訴狀繕本係於111年7月8日送達被告，則原告請求被告
    給付自起訴狀繕本送達翌日即111年7月9日起至清償日止，
    按年利率5％計算之利息，為有理由。
四、綜上所述，原告依侵權行為之法律關係，訴請被告給付24,0
    00元，及自111年7月9日起至清償日止，按年利率5％計算之
    利息，為有理由，應予准許；逾此部分之請求，則無理由，
    應予駁回。
五、假執行之宣告：本件判決所命被告給付之金額未逾50萬元，
    本院就原告勝訴部分，應依刑事訴訟法第491條第10款準用
    民事訴訟法第389條第1項第5款之規定，依職權宣告假執行
    ，併依同法第392條第2項依職權宣告被告得預供擔保而免為
    假執行。
六、本件係刑事附帶民事訴訟，毋庸徵收裁判費，爰不為訴訟費
    用負擔之諭知，併予敘明。
中　　華　　民　　國　　111 　年　　7 　　月　　28　　日
                  刑事第十五庭  法  官  唐玥
以上正本證明與原本無異。
如不服本判決應於收受送達後20日內向本院提出上訴書狀，並應
敘述具體理由；其未敘述上訴理由者，應於上訴期間屆滿後20日
內向本院補提理由書（均須按他造當事人之人數附繕本）「切勿
逕送上級法院」。因疫情而遲誤不變期間，得向法院聲請回復原
狀。
                                書記官  林鼎嵐
中　　華　　民　　國　　111 　年　　7 　　月　　29　　日